臺灣臺南地方法院民事裁定　　　　　　100年度司護字第273號
聲　請　人　臺南市政府
法定代理人　賴清德　
相　對　人　廖A　　　 姓名年.
法定代理人　廖B　　　 姓名年.
上列聲請人聲請短期安置事件，本院裁定如下：
    主  文
准將相對人廖A交付聲請人安置於短期收容中心。
聲請程序費用新臺幣壹仟元由相對人負擔。
    理  由
一、按主管機關發現兒童或少年從事性交易或有從事之虞者，應
    將該兒童或少年暫時安置於其所設之緊急收容中心，並應於
    安置起72小時內提出報告，聲請法院裁定。又法院受理前項
    報告時，除有「1.該兒童或少年顯無從事性交易或從事之虞
    者，法院應裁定不予安置並交付該兒童或少年之法定代理人
    、家長、最近親屬或其他適當之人及2.該兒童或少年有特殊
    事由致不宜安置於短期收容中心者，法院得裁定交由主管機
    關安置於其他適當場所」之情形外，應裁定將兒童或少年交
    付主管機關安置於短期收容中心，兒童及少年性交易防制條
    例第15條第2項、第16條分別定有明文。
二、本件聲請狀意旨略以：相對人廖A經嘉義市政府警察局少年
    隊查獲，於民國（下同）100年4月間與網友進行一次新台幣
    （下同）2000元之性交易行為，因相對人係未滿18歲之少女
    ，有從事性交易之實，已違反兒童及少年性交易防制條例，
    故聲請人於100年10月7日15時將相對人緊急收容，今依上開
    條例第16條規定，聲請法院裁定准將相對人廖A交付聲請人
    安置於短期收容中心等語。
三、經查，聲請人主張之上開事實，業據提出台南市警察局玉井
    分局玉井派出所調查筆錄、臺南市政府緊急收容報告書各1
    件為憑，並有全戶戶籍資料查詢結果表2件核閱屬實；據上
    開緊急收容報告書，其中社工員評估之內容略以：「1.案主
    對事件之看法：案主由警方及社工員說明得知已觸犯兒少性
    交易防制條例，於派出所內製作筆錄時相當配合，得知將依
    法安置時情緒平穩、並無抗拒或排斥。2.本次事件概述：案
    主與嫌疑人為網友關係，100年4月19日嫌疑人主動加入案主
    即時通，並於即時通內議價以8000元為性交易價格後，案主
    留下手機號碼供嫌疑人聯繫，但當天並沒有見面交易，直至
    隔日嫌疑人於即時通進行性交易邀約，雙方遂至臺南某飯店
    進行性交易。性交易期間嫌疑人以相機偷拍案主裸照及性交
    易的過程。其後，嫌疑人僅支付2000元的性交易費用予案主
    ，而非即時通上所稱的8000元，並向案主表示下次會再支付
    6000元。3.嫌疑人有以拍攝之裸照威脅案主，與案主約定10
    0年4月24日要再約定進行性交易，並說案主若不赴約，則會
    將裸照給案主帳號內的所有連結好友觀看。但案主因無法赴
    約，所以未依嫌疑人的要脅與其進行性交易，並將嫌疑人的
    帳號列為黑名單，不再接受其任何訊息。4.案主經警方查獲
    有從事性交易之實，依兒童及少年性交易防制條例規定，由
    本府安置於緊急收容中心，並依法申請法院裁定短期收容，
    輔導案主正確法律概念及行為。」等語，有緊急收容報告書
    附卷為憑，足堪採信。綜合上列評估內容，本院認定相對人
    廖A心智尚不成熟，已產生觀念偏差，有待聲請人輔導協助
    ，以輔助相對人建立正確之價值觀念與生活態度，是聲請人
    之聲請與上開法條規定核無不合，應予准許。
四、依非訟事件法第21條第2項、第24條第1項，民事訴訟法第78
    條，裁定如主文。
中    華    民    國   100    年    10    月    17    日
                  家事法庭    司法事務官  蔡明賢
以上正本係照原本作成。
如對本裁定抗告須於裁定送達後10日內向本院提出抗告狀，並繳
納抗告費新台幣1千元。
中    華    民    國   100    年    10    月    18    日
                              書記官      曾詩珊